臺灣苗栗地方法院刑事判決　　　　九十三年度簡上字第六四號
　上訴人　臺灣苗栗地方法院檢察署檢察官
　被　告　甲○○
右上訴人因被告違反毒品危害防制條例案件，不服本院苗栗簡易
庭九十三年度苗簡字第三三七號，中華民國九十三年七月三十一
日第一審簡易判決（聲請簡易判決處刑案號：臺灣苗栗地方法院
檢察署九十三年度毒偵字第二九四號），提起上訴，並移送併辦
（移送併辦案號：九十三年度毒偵字第八二二號），本院自為第
一審判決如左：
    主  文
原判決撤銷。
甲○○連續施用第二級毒品，累犯，處有期徒刑拾月，扣案之第
二級毒品安非他命壹包（含袋重零點公克）沒收銷燬之，扣案
之吸食器壹組沒收。
    事  實
一、甲○○曾因贓物案件，經本院以八十九年度易字第一○○三
    號判決判處有期徒刑十月，嗣甲○○提起上訴，經臺灣高等
    法院臺中分院以九十年度上易字第一○一九號判決駁回上訴
    確定；又因竊盜等案件，經本院以九十年度易字第七二九號
    判決分別判處有期徒刑八月、五月，應執行有期徒刑一年確
    定；嗣二罪接續執行，於民國九十二年七月九日因縮短刑期
    假釋出監，而於九十二年十月十八日因縮短刑期假釋期滿而
    執行完畢。
二、甲○○前因施用毒品案件，經送觀察、勒戒後，認有繼續施
    用毒品之傾向，經本院裁定送強制戒治，嗣經本院裁定停止
    強制戒治，所餘戒治期間付保護管束，惟其於保護管束期間
    內，再因施用毒品，經本院裁定撤銷停止戒治，令入戒治處
    所繼續施以強制戒治，而於九十一年一月二十九日強制戒治
    期滿執行完畢，並由臺灣苗栗地方法院檢察署檢察官於九十
    一年三月四日，以九十一年度戒毒偵字第六號為不起訴處分
    確定。
三、詎甲○○於強制戒治執行完畢後之五年內，復基於施用第二
    級毒品安非他命之概括犯意，自九十三年三月二十八日二十
    二時起至同年十一月六、七日間某時止，在苗栗縣頭屋鄉頭
    屋村十八鄰橋頭五號、同村十八鄰橋頭四二號等處，連續施
    用第二級毒品安非他命多次。
四、查獲經過：先於九十三年三月二十九日六時二十分許，在
    苗栗縣頭屋村中山街三八巷三號旁之空地，因另涉竊盜案為
    警查獲，扣得其所有之安非他命一包（含袋重○點三公克）
    ，並對其採尿送驗呈甲基安非他命陽性反應。又於九十三
    年七月二十一日十七時許，為警在苗栗縣頭屋鄉頭屋村十八
    鄰橋頭四二號執行搜索，扣得其所有、供其施用安非他命用
    之吸食器一組，並對其採尿送驗呈甲基安非他命陽性反應。
    理  由
一、認定犯罪事實所根據的證據及理由：
  (一)被告甲○○於偵、審中自白前揭犯行。
  (二)被告為警查獲後，經警分別於九十三年三月二十九日、九十
    三年七月二十一日採集其尿液送驗，均檢驗出甲基安非他命
    陽性反應，此有苗栗縣衛生局九十三年三月三十一日苗衛檢
    字第○九三○○○四四九九號、九十三年八月二日苗衛檢字
    第○九三○○一一五七六號煙毒尿液檢驗成績書影本二份足
    稽。
  (三)扣案之毒品一包，確係安非他命一節，業經被告供陳明確，
    此外，另有被告所有、供其施用安非他命用之吸食器一組扣
    案可資佐證。
  (四)被告前因施用毒品案件，經送觀察、勒戒後，認有繼續施用
    毒品之傾向，經本院裁定送強制戒治，嗣經本院裁定停止強
    制戒治，所餘戒治期間付保護管束，惟其於保護管束期間內
    ，再因施用毒品，經本院裁定撤銷停止戒治，令入戒治處所
    繼續施以強制戒治，而於九十一年一月二十九日強制戒治期
    滿執行完畢，並由臺灣苗栗地方法院檢察署檢察官於九十一
    年三月四日，以九十一年度戒毒偵字第六號為不起訴處分確
    定，此有臺灣高等法院被告全國前案紀錄表一份可稽。
  (五)由上述各節參互佐證，被告自白施用毒品安非他命，核與事
    實相符，應堪採信。本件事證明確，被告犯行足以認定。
三、論罪的理由：
  (一)安非他命為毒品危害防制條例第二條第二項第二款所定之第
    二級毒品。核被告所為，係犯毒品危害防制條例第十條第二
    項之施用第二級毒品罪。被告施用第二級毒品前持有第二級
    毒品之低度行為，應為施用之高度行為所吸收，不另論罪。
  (二)被告多次施用毒品犯行，時間密接，所犯均為構成要件相同
    之罪名，顯係基於概括犯意而為，為連續犯，應依刑法第五
    十六條論以一罪，並加重其刑。
  (三)被告有事實欄所載犯罪科刑及執行情形，此有臺灣高等法院
    被告全國前案紀錄表一份可查，其受有期徒刑執行完畢後，
    五年以內再犯本件有期徒刑以上之罪，為累犯，應依刑法第
    四十七條規定加重其刑。
  (四)公訴意旨雖未敘及被告自九十三年三月二十八日二十二時後
    起至九十三年十一月六、七日間某時之多次施用第二級毒品
    安非他命犯行，惟被告此部分犯行與起訴部分犯行，具有連
    續犯之裁判上一罪關係，依審判不可分原則，自為起訴效力
    所及，本院自得加以審判，附此敘明。
四、撤銷改判的理由：
　　原審予以論科，固非無見，惟被告自九十三年三月二十八日
    二十二時後起至九十三年十一月六、七日間某時之多次施用
    第二級毒品犯行與聲請簡易判決處刑部分犯行有連續犯之裁
    判上一罪關係，依審判不可分原則，自為起訴效力所及，原
    審未及併為審判，尚有未洽，檢察官就此上訴指摘原審判決
    不當，為有理由，且本院認有刑事訴訟法第四百五十二條規
    定之情形，應由本院合議庭將原審判決撤銷，並逕依通常程
    序為第一審判決。
五、科刑及沒收的理由：
  (一)審酌被告前有施用毒品並經觀察勒戒、強制戒治之紀錄，猶
    不知悔悟，再犯本案，惟於犯後尚能坦承犯行，及其施用動
    機、目的等一切情狀，爰量處如檢察官求處刑度如主文所示
    之刑。
  (二)扣案之第二級毒品安非他命一包（含袋重○點三公克），應
　  依毒品危害防制條例第十八條第一項前段之規定宣告沒收銷
  　燬之，另扣案之吸食器一組，係被告所有、供其施用第二級
    毒品安非他命之工具，業據被告供陳甚明，應依刑法第三十
    八條第一項第二款之規定予以宣告沒收。
六、適用法律依據：
  (一)刑事訴訟法第四百五十五條之一第一項、第三項、第四百五
    十二條、第三百六十九條第一項前段、第三百六十四條、第
    二百九十九條第一項前段。
  (二)毒品危害防制條例第十條第二項、第十八條第一項前段。
  (三)刑法第十一條前段、第五十六條、第四十七條、第三十八條
    第一項第二款。
本案經檢察官林文中到庭執行職務。
中　　華　　民　　國　 九十四 　年　 一　　月　 四　　日
                   　 　　臺灣苗栗地方法院刑事第二庭
                          　　審判長法　官  林 燦 都
                                    法  官  黃 怡 玲
                                    法  官  張 文 毓
右正本證明與原本無異
如不服本判決應於送達後十日內向本院提出上訴狀
                                    書記官  黃 士 益
中　　華　　民　　國　 九十四　年　 一　　月　  四　　日
附錄本判決論罪科刑法條
毒品危害防制條例第十條第二項
施用第二級毒品者，處三年以下有期徒刑。
